# 请教陈版和各位老师几个关于递延所得税资产和税收方面的问题

提问人：axl 时间：2017-03-29 14:51:19
陈版、各位老师，我对某家公司的几个账务处理有些疑惑，请各位前辈指教，谢谢。 1 、某公司 2015 年用直接转销法直接转销坏账20 万元 2015 年编制会计分录为 借：资产减值损失 20 万 贷：应收账款 20 万 另做会计分录 借：递延所得税资产 5 万 贷：所得税 5 万 这个 5 万的递延所得税资产是不是不应该确认？
2016 年， 2015 年已转销的坏账又收回 10 万元， 2016 年编制会计分录 借：银行存款 10 万 贷：资产减值损失 10 万 如果 2015 年的递延所得税资产 5 万不应该确认，是不是在 2016 年要通过以前年度损益来进行调整？如果 2015 年的递延所得税资产 5 万要确认，在2016 年收回坏账后是否要转回相应的递延所得税资产？
2 、某公司 2016 年期初应交税费-所得税借方长期挂账 5 万元，应交所得税-城建税、教育费附加等附加税贷方长期挂账0.2万元，无法查明原因，公司在 2016 年把应交税费-所得税期初借方的 5 万元转入营业外支出贷方，应交所得税-各类附加税期初贷方的0.2万元转入营业外支出借方，这样处理是否正确？如果不正确，该怎么处理？
3 、某公司 2016 年应计提城建税等附加税0.5万元，没有计提，但实际直接交纳城建税等各类附加税0.8万元，实交数比应交数大，多交了附加税，请问这种情况要怎么处理？

回答人：chenyiwei
1 、该笔应收款项核销当年为何没有在税前扣除？如果核销当年没有获准税前扣除，则以后年度获准税前扣除的可能性有多大？另外如果以后年度能够核准扣除，是否也应当调整本年度的应纳税所得额，而不是调整以后年度的？ 2 、一般应交所得税的对应科目都是“所得税费用——当期所得税费用”。如果因为金额显著不重大而采用简化处理的，也不应当调整营业外支出。 3 、差异原因是什么？多交数是否属于水污处理上的差错，以后能否申请退回或者抵顶以后年度的应纳税额？

提问人：axl 时间：2017-03-30 14:35:35
1 、该笔应收款项核销 2015 年当年没有在税前扣除，是因为该公司的人不知道还需向税局申请扣除，该公司从来不计提坏账准备， 2015 年有一笔应收账款 20 万收不回来就直接核销了，直接账务处理借：资产减值损失 20 万 ，贷：应收账款 20 万 ，然后借：递延所得税资产 5 万，贷：所得税费用 5 万，结果 2016 年收回 2015 年核销的应收账款 10 万， 2016 年做账务处理，借：银行存款 10 万 ，贷：资产减值损失 10 万，递延所得税没做处理，剩下的账面上核销的 10 万损失在后期是可以收回来的，现在我就不知道递延所得税要给他怎么调？也有些疑惑 2015 年的时候到底该不该确认递延所得税资产？ 2 、该公司是把多年以前不知道什么原因多交的所得税和多计提的附加税全都转到营业外支出，我也觉得这样做不对，但是不知道就该让他长期这样挂账呢还是调到什么科目来反映更恰当？ 3 、差异原因是，该公司有几个月没有收入，也没有交增值税，但是实际去交了附加税，后面发生收入缴纳了增值税，计算得出应缴纳的附加税比实际缴纳的附加税小，且没计提。如果以后能申请退回或者抵顶以后年度的应纳税额要怎么处理？不能退回或递减又该如何处理？ 疑问多，写了好多，还请陈版多指教，谢谢。

回答人：chenyiwei
1 、从你说的情况看，该公司账务处理较为混乱，很可能无法提供出税法要求的资产损失税前扣除证据。在此情况下，存在无法申报资产损失税前扣除的风险，因此不建议确认递延所得税资产。 2 、还是建议梳理账务，查明原因进行更正处理。首先要核实这些挂账的负债项目的缴纳义务是否已经全部解除，或者资产方面已经没有再收回的可能。再根据形成原因分别处理。 3 、如果根据与税务机关沟通，税务机关正式确认以后能申请退回或者抵顶以后年度的应纳税额的，则可以确认为一项资产；反之，不能确定的，均转入损益（税金及附加）处理。